臺灣臺北地方法院刑事判決
110年度訴字第1044號
公  訴  人  臺灣臺北地方檢察署檢察官
被      告  胡良進




選任辯護人  高奕驤律師
            李怡潔律師
上列被告違反毒品危害防制條例案件，經檢察官提起公訴（110
年度偵字第30198號），本院判決如下：
    主  文
甲○○共同運輸第三級毒品，處有期徒刑壹年陸月。扣案如附表所
示之物均沒收。
    事  實
一、甲○○明知愷他命屬毒品危害防制條例第2條第2項第3款所定
    之第三級毒品，並為行政院依懲治走私條例第2條第3項公告
    之「管制物品管制品項及管制方式」第1項第3款所列管制進
    出口物品，未經許可不得非法運輸進入我國境內，於民國11
    0年6月間，與綽號「吉董」之何吉正約定以抵銷新臺幣（下
    同）30萬元債務為對價，由其在臺灣地區代收自國外寄送毒
    品包裹後，即與何吉正共同基於運輸第三級毒品及私運管制
    物品進口之犯意聯絡，提供其居所即新北市○○區○○路0段000
    巷00弄0號2樓為收件地址，由何吉正於110年9月27日某時在
    德國某處，將如附表編號1、2所示愷他命夾藏於巧克力糖果
    後置於如附表編號3之紙箱（下合稱系爭包裹），並自德國
    寄送系爭包裹，再由不知情之運輸公司於110年10月7日運抵
    臺灣，而將上開管制進口之第三級毒品非法運輸、私運進口
    入我國境內。嗣系爭包裹於同日為財政部關務署臺北關（下
    稱臺北關）發現而查獲，臺北關即函知警方偵辦，經員警會
    同郵務人員通知甲○○領取系爭包裹，其於110年10月12日上
    午11時許至中華郵政公司三重郵局領取系爭包裹時，即為警
    逮捕，並扣得如附表編號4之手機，始悉上情。
二、案經臺灣臺北地方檢察署檢察官指揮內政部警政署航空警察
    局暨該局報告該署檢察官偵查後起訴。
    理  由
甲、證據能力部分：
壹、按被告以外之人於審判外之言詞或書面陳述，除法律有規定
    者外，不得作為證據，刑事訴訟法第159條第1項定有明文；
    惟被告以外之人於審判外之陳述，雖不符同法第159條之1至
    第159之4之規定，而經當事人於審判程序同意作為證據，法
    院審酌該言詞陳述或書面陳述作成時之情況，認為適當者，
    亦得為證據。又當事人、代理人或辯護人於法院調查證據時
    ，知有第159條第1項不得為證據之情形，而未於言詞辯論終
    結前聲明異議者，視為有前項之同意，同法第159條之5第1
    、2項亦定有明文。本件當事人及辯護人就本判決所引用被
    告甲○○以外之人於審判外之言詞或書面陳述之證據能力未予
    爭執，本院審酌該等具有傳聞證據性質之證據製作時之情況
    ，並無不能自由陳述之情形，亦未見有何違法取證或其他瑕
    疵，且與待證事實具有關聯性，認為以之作為證據應屬適當
    ，自均有證據能力。
貳、本院以下所引用非供述證據部分，並無證據證明係公務員違
    背法定程序所取得，是依刑事訴訟法第158條之4反面解釋，
    即具證據能力。　　
乙、實體部分：　　
壹、得心證之理由：
    訊據被告對上開事實，於偵訊及審理中均坦承不諱（偵卷第
    11-17、135-139、本院卷第210頁），並有扣案如附表所示
    之物、臺北關110年10月7日北松郵移字第1100101732號函暨
    扣押貨物收據及搜索筆錄、包裹照片、專案勤務畫面照片、
    內政部警政署航空警察局搜索扣押筆錄、扣押物品目錄表、
    自願受搜索同意書、指認犯罪嫌疑人紀錄表、被告與何吉正
    之對話翻拍照片、數位證物勘察採證同意書、譯文紀錄表、
    掛號郵件簽收（收據）清單、交通部民用航空局航空醫務中
    心110年10月8日航藥鑑字第0000000號毒品鑑定書、內政部
    警政署刑事警察局110年11月22日刑鑑字第1108014070號鑑
    定書等可佐（偵卷第19-38、63、77、87-103、159-160頁）
    ，是認被告之任意性自白與事實相符，堪以採信，是本件事
    證明確，被告犯行已堪認定，應依法論科。
貳、論罪部分：
一、按愷他命係毒品危害防制條例第2條第2項第3款所列之第三
    級毒品，且為行政院依懲治走私條例第2條第3項授權公告之
    「管制物品管制品項及管制方式」第1項第3款之管制進出口
    物品，不得運輸、逾量持有，亦不得私運進口。又運輸毒品
    罪之所謂「運輸」，係本於運輸意思而搬運輸送而言，倘其
    有此意圖者，一有搬運輸送之行為，犯罪即已成立，並非以
    運抵目的地為完成犯罪之要件，至於運輸之動機、目的是否
    意在為己或為他人，運輸之方法為海運、空運、陸運或兼而
    有之，均非所問，縱係零星或短途持送，除顯然無運輸之認
    識或意圖，得認為單純持有外，亦應論以該罪（最高法院93
    年度台上字第1472號、94年度台上字第2845號判決意旨參照
    ）。
二、查被告提供寄送地址，使何吉正在德國以國際郵件方式將毒
    品從國外遞送入境，顯見被告有運輸毒品及私運管制物品進
    口之意思甚明。是核被告所為，係犯毒品危害防制條例第4
    條第3項之運輸第三級毒品罪及懲治走私條例第2條第1項之
    私運管制物品出口罪。
三、被告因運輸而持有第三級毒品純質淨重逾量之低度行為，為
    運輸第三級毒品之高度行為所吸收，不另論罪。被告與何吉
    正就上開犯行有犯意聯絡及行為分擔，依刑法第28條規定，
    應論以共同正犯。其等利用不知情之郵務業者實施前揭犯行
    ，為間接正犯。被告係以一行為觸犯運輸第三級毒品及私運
    管制物品進口二罪，為想像競合犯，應依刑法第55條規定，
    從一重論以運輸第三級毒品罪。
四、刑之加重減輕事由：
　㈠累犯部分：
　⒈按有關累犯加重本刑部分，其不分情節，基於累犯者有其特
    別惡性及對刑罰反應力薄弱等立法理由，一律加重最低本刑
    ，於不符合刑法第59條所定要件之情形下，致生行為人所受
    之刑罰超過其所應負擔罪責之個案，其人身自由因此遭受過
    苛之侵害部分，對人民受憲法第8條保障之人身自由所為限
    制，不符憲法罪刑相當原則，牴觸憲法第23條比例原則。為
    避免發生上述罪刑不相當之情形，法院就該個案應依本解釋
    意旨，裁量是否加重最低本刑（司法院釋字第775號解釋意
    旨參照）。
　⒉查被告前違反槍砲彈藥刀械管制條例案件，經臺灣新北地方
    法院以103年訴字第768號判決判處有期徒刑3年6月，併科罰
    金10萬元確定，於106年1月25日假釋出監付保護管束，後於
    106年5月4日罰金易服勞役出監，並於107年12月11日保護管
    束期滿假釋未經撤銷，未執行之刑視為已執行完畢乙情，有
    臺灣高等法院被告前案紀錄表1份在卷可按，被告於5年以內
    故意再犯本案有期徒刑以上之罪，符合前述累犯規定之要件
    ，惟審酌被告前述所犯與本案為非同一類型之案件（罪質不
    同），難認其欠缺守法意識，對刑罰反應力薄弱，爰不依刑
    法第47條第1項規定加重其刑。
　㈡毒品危害防制條例第17條第2項部分：
　　按犯第4條至第8條之罪於偵查及歷次審判中均自白者，減輕
    其刑，毒品危害防制條例第17條第2項定有明文。查被告就
    上開運輸毒品犯行，於警詢、偵查及審理時均自白，已如前
    述，是依同條例第17條第2項規定減輕其刑。
　㈢毒品危害防制條例第17條第1項部分：
　  本件被告遭查獲後，即向警方供出其愷他命來源為何吉正，
    經警方查詢何吉正之入出境情形及通緝紀錄，知悉其前因違
    反毒品危害防制條例業經臺灣高等法院、臺灣桃園地方法院
    、臺灣新北地方法院及臺灣桃園地方檢察署發布通緝，且其
    於99年3月23日入境後，即無出境紀錄，是警方認何吉正已
    潛逃出境，並將之列為同案共犯而與被告一併移送等情，有
    內政部警政署航空警察局110年10月13日航警刑字第1100035
    0171號刑事案件移送書、110年12月30日航警刑字第1100045
    905號函、111年2月14日航警刑字第1110005068號函可憑（
    本院卷第45、67-69、197頁）。是被告犯後確有供出其運輸
    毒品之來源，並因而查獲其他正犯即何吉正乙節堪以認定，
    核與毒品危害防制條例第17條第1項之規定相符（最高法院1
    04年度台上字第3536號、最高法院107年度台上字第181號判
    決意旨參照），故就其所犯運輸毒品犯行應依上開規定減輕
    其刑，且因其同時有免除其刑之規定，依刑法第66條但書，
    其減輕得減至三分之二，並依法遞減輕其刑。
  ㈣刑法第59條部分：
　⒈按刑法第59條之酌量減輕其刑，必於犯罪之情狀，在客觀上
    足以引起一般同情，認為即予宣告法定低度刑期，猶嫌過重
    者，始有其適用（最高法院51年台上字第899號判例意旨參
    照）。
　⒉被告之辯護人雖主張：本件被告係依何吉正指示而為，且非
    長期以運輸毒品為生，縱對其運輸毒品犯行科以最低度刑仍
    嫌過重，請求除依刑法第57條規定從輕量刑外，再依刑法第
    59條規定予以減刑等語（本院卷第210-211頁）。本院審酌
    被告既知悉愷他命為法律所嚴格禁止運輸之違禁物，染毒更
    能令人捨身敗家，毀其一生，竟為圖一己私利，共同運輸鉅
    額愷他命（淨重達約5公斤），其犯罪情狀並非顯可憫恕，
    且其運輸毒品犯行，已依毒品危害防制條例第17條第1項、
    第2項規定遞減輕其刑，則其運輸第三級毒品罪之法定刑已
    大幅減輕，尚無情輕法重之情形，是本院認被告之行為，犯
    罪情狀無可憫恕之情形，且在客觀上不足以引起一般人同情
    ，亦無宣告法定最低度刑（有期徒刑1年2月）仍嫌過重之情
    形，爰不依刑法第59條規定予以減輕其刑，附此敘明。
參、科刑部分：
    爰以行為人責任為基礎，審酌被告前有槍砲彈刀條例之犯罪
    前科，有臺灣高等法院被告前案紀錄表在卷可按。其明知毒
    品之成癮性及對人體之危害，竟漠視政府禁絕毒害之立場，
    將約5公斤之愷他命自國外輸入我國，所為非但漠視法令禁
    制，更造成毒品之擴散流通，對於社會治安影響非淺，實屬
    不該，惟其犯後均坦承犯行，兼衡其國中畢業，現於當鋪任
    職，需扶養父母及1名未成年子女等一切情狀（本院卷第211
    頁），量處如主文所示之刑。
肆、沒收部分：
一、扣案如附表編號1、2之愷他命，核屬違禁物，其盛裝之包裝
    袋沾附第三級毒品愷他命難以析離，應一併視為違禁物，不
    問屬於犯罪行為人與否，應依刑法第38條第1項規定宣告沒
    收。至其鑑驗用罄部分，既已滅失，自無庸再予宣告沒收。
二、扣案如附表編號3之紙箱係寄送、運輸本案愷他命包裝使用
    ，有專案勤務照片為憑（偵卷第102頁），又附表編號4之行
    動電話，係供被告運輸毒品聯繫之用，此據被告供述在卷（
    偵卷第12-13、136頁、本院卷第102頁），則不問屬於犯罪
    行為人與否，均應依毒品危害防制條例第19條第1項規定沒
    收。
三、至被告為警查獲時另扣得之金色IPH0NE6手機1支，非屬違禁
    物，又無證據證明與被告前揭所涉犯行具有關連性，自不予
    宣告沒收。
四、另被告雖與何吉正約定可抵免30萬元之債務，惟被告經警查
    獲後，即配合警方聯繫何吉正，惟並無下文，有被告與何吉
    正之對話翻拍照片在卷可證（偵卷第37-38頁），復無事證
    可資佐證其有領得報酬或債務確經抵免，而獲有利益之情事
    ，爰不予宣告沒收。
據上論斷，應依刑事訴訟法第299條第1項前段，毒品危害防制條
例第4條第3項、第17條第1項、第2項、第19條第1項，懲治走私
條例第2條第1項，刑法第11條、第28條、第55條、第38條第1項
，判決如主文。
本案經檢察官江宇程提起公訴，檢察官呂俊儒到庭執行職務。
中　　華　　民　　國　　111 　年　　3 　　月　　29　　日
                  刑事第八庭    審判長法  官  解怡蕙
                                      法  官  李陸華
                                      法  官  楊世賢
上正本證明與原本無異。
如不服本判決應於收受送達後20日內向本院提出上訴書狀，並應
敘述具體理由；其未敘述上訴理由者，應於上訴期間屆滿後20日
內向本院補提理由書（均須按他造當事人之人數附繕本）「切勿
逕送上級法院」。因疫情而遲誤不變期間，得向法院聲請回復原
狀。
　　　　　　　　　　　　　　　　　　　書記官  張華瓊
中　　華　　民　　國　　111 　年　　3 　　月　　29　　日
附錄本案論罪科刑法條：
毒品危害防制條例第4條
製造、運輸、販賣第一級毒品者，處死刑或無期徒刑；處無期徒
刑者，得併科新臺幣3千萬元以下罰金。
製造、運輸、販賣第二級毒品者，處無期徒刑或10年以上有期徒
刑，得併科新臺幣1千5百萬元以下罰金。
製造、運輸、販賣第三級毒品者，處7年以上有期徒刑，得併科
新臺幣1千萬元以下罰金。
製造、運輸、販賣第四級毒品者，處5年以上12年以下有期徒刑
，得併科新臺幣5百萬元以下罰金。
製造、運輸、販賣專供製造或施用毒品之器具者，處1年以上7年
以下有期徒刑，得併科新臺幣1百50萬元以下罰金。
前五項之未遂犯罰之。

懲治走私條例第2條
私運管制物品進口、出口者，處7年以下有期徒刑，得併科新臺
幣3百萬元以下罰金。
前項之未遂犯罰之。
第1項之管制物品，由行政院依下列各款規定公告其管制品項及
管制方式：
一、為防止犯罪必要，禁止易供或常供犯罪使用之特定器物進口
    、出口。
二、為維護金融秩序或交易安全必要，禁止偽造、變造之各種貨
    幣及有價證券進口、出口。
三、為維護國民健康必要，禁止、限制特定物品或來自特定地區
    之物品進口。
四、為維護國內農業產業發展必要，禁止、限制來自特定地區或
    一定數額以上之動植物及其產製品進口。
五、為遵守條約協定、履行國際義務必要，禁止、限制一定物品
    之進口、出口。
 
附表：
編號 品名 備註 1 含有愷他命成分之白色晶體18包（含外包裝袋，驗前總淨重約5001.71公克，驗前總純質淨重約4301.47公克，取樣0.16公克鑑驗用罄） 內政部警政署刑事警察局110年11月22日刑鑑字第1108014070號鑑定書（偵卷第159-160頁）  2 含有愷他命成分之白色透明結晶塊1袋（含外包裝袋，淨重1.317公克，取樣0.0005公克鑑驗用罄，驗餘淨重1.3165公克） 交通部民用航空局航空醫務中心110年10月8日航藥鑑字第0000000號毒品鑑定書（偵卷第77頁） 3 紙箱1件  4 深藍色oppo手機1支（門號0000000000）